臺灣高雄地方法院刑事判決　　　　　　　　　　　　九十一年度交訴字第二二０號
　　公　訴　人　臺灣高雄地方法院檢察署檢察官
　　被　　　告　甲○○
右列被告因公共危險案件，經檢察官提起公訴（九十一年度偵字第一八六三一號），
本院判決如左：
    主  文
甲○○服用酒類，不能安全駕駛動力交通工具而駕駛，處有期徒刑貳月，如易科罰金
，以佰元折算壹日；又駕駛動力交通工具肇事，致人受傷而逃逸，處有期徒刑陸月
，如易科罰金，以佰元折算壹日；應執行有期徒刑柒月，如易科罰金，以佰元折
算壹日。
其餘被訴部分不受理。
    事  實
一、甲○○於民國九十一年八月二十四日下午二時至三時許，在高雄市○○路某處之
    小吃店內飲用紅酒後，明知已達不能安全駕駛動力交通工具之程度，仍於同日下
    午五時四十五分許，貿然駕駛車牌號碼ＹＸ─六０八三號自用小客車，沿高雄市
    新興區○○○路由西向東方向行駛，途經八德一路與忠孝一路路口時，因酒後注
    意力無法集中而闖越該路口之紅燈，嗣有乙○○亦駕駛車牌號碼Ｄ八─七三四二
    號自用小客車沿忠孝一路由南向北方向行經該路口，致甲○○所駕駛之車輛車頭
    撞擊乙○○所駕駛之車輛左側前車門，使乙○○受有左頸扭傷、左大腿挫傷等傷
    害（過失傷害部分業已於本院審理中撤回告訴）。詎甲○○明知汽車駕駛人如肇
    事致人受傷或死亡，應即採取救護或其他必要措施，並向警察機關報告，不得逃
    逸，竟另萌生駕車肇事逃逸之犯意，未下車查看乙○○受傷狀況並採取救護或其
    他必要措施，即逕行駕車逃逸，經在場之路人記下甲○○所駕駛車輛之車牌號碼
    後，報警處理，而於同日晚上九時三十六分許，為警循線查獲，並測得甲○○之
    吐氣酒精濃度達每公升零點八零毫克。
二、案經乙○○訴由高雄市政府警察局新興分局報告臺灣高雄地方法院檢察署檢察官
    偵查起訴。
    理  由
壹、有罪部分：
一、訊據被告甲○○固坦承於右揭時、地酒醉駕車，因而肇事，致告訴人乙○○受傷
    後，駕車駛離現場之事實，惟矢口否認有肇事逃逸之犯意，辯稱：二車相撞後，
    伊看到告訴人之車子往前開，伊有將車子停在路邊約一、二分鐘，人坐在車內，
    回頭未看到告訴人之車子，以為告訴人沒事，已經自行離開，所以未等交通警察
    來就離開現場，當時喝酒茫茫的，不知未下車就是肇事逃逸云云。
二、經查：
（一）被告於右揭時、地酒醉駕車，並因而闖紅燈，撞擊告訴人所駕駛之車輛，致告
      訴人受有前揭傷害後，駕車駛離現場等情，業據被告於偵訊及本院審理中時供
      承不諱，核與告訴人於警訊及本院審理中指述之情節相符，復有酒精濃度測試
      單、診斷證明書各一紙、刑法第一百八十五條之三案件測試觀察紀錄表、舉發
      違反道路交通管理事件通知單、道路交通事故調查報告表、交通事故談話紀錄
      表影本各一紙及車損照片三幀、錄影帶翻拍之肇事現場照片八幀附卷可稽。按
      刑法第一百八十五條之三規定所謂之「不能安全駕駛」，係抽象危險犯，固不
      以發生具體危險為必要，若因而發生事故，益徵其不能安全駕駛；另參酌德國
      、美國之認定標準，對於吐氣後所含酒精濃度已達每公升零點五五毫克或血液
      中酒精濃度達百分之零點一一（ｍｇ＼ｄｌ）以上者，肇事率為一般正常人之
      十倍，有法務部八十八年五月十八日法八八檢字第００一六六九號函可資參佐
      。被告肇事後為警循線查獲時所測得之吐氣酒精濃度高達每公升零點八零毫克
      ，有上開酒精濃度測試單可參，被告雖另供稱：肇事後去找朋友，在朋友處還
      有喝酒等語，惟被告既已因酒醉駕車而肇致事故，依上開說明，足認其肇事前
      顯已達不能安全駕駛之程度。是被告自白酒醉駕車部分與事實相符，應可採信
      。被告酒醉駕車之犯行，堪以認定。
（二）又被告雖否認有肇事逃逸之犯意，並以前詞置辯，惟被告於本院審理中已自承
      ：在十字路口相撞後，被害人車子往前停在斑馬線旁，伊之車子也往前停在十
      字路口，伊僅停留在路邊一、二分鐘，未下車查看及等候交通警察前來，即駛
      離現場等語；核與告訴人於本院審理中陳稱：「車子相撞後，我的車子往前滑
      動，就停在靠近斑馬線的地方。被告都沒有下來，就開走了，當時撞擊的聲音
      很大，有很多商家出來看，有記下車牌號碼」等語相符；再觀之前揭車損照片
      ，二車撞擊部位之板金均嚴重凹陷，足見肇事當時撞擊力之猛烈，依常情判斷
      ，被告應可預見告訴人因二車相撞致傷之情事。綜上所述，被告既明知告訴人
      之車輛受到猛烈撞擊後，向前滑動，停靠於斑馬線旁，竟未下車查看告訴人之
      傷勢或車損情形，僅在車內停留一、二分鐘，即駛離現場，其顯有肇事逃逸之
      犯意甚明。是被告此部分之辯解，均係事後卸責之詞，不足採信。被告肇事逃
      逸之犯行，亦堪以認定。
三、核被告所為，係犯刑法第一百八十五條之三服用酒類不能安全駕駛動力交通工具
    而駕駛罪及同法第一百八十五條之四駕駛動力交通工具致人受傷而逃逸罪。被告
    所犯上開二罪間犯意各別，構成要件互殊，應分論併罰。爰審酌被告酒醉駕車，
    因而肇事致人受傷後，竟又駕車逃逸，以圖規避民、刑事責任，行為殊不足取，
    且犯後仍一再否認有肇事逃逸之犯行，惟念其並無前科，素行良好，且已與被害
    人達成和解，有臺灣高等法院被告全國前案紀錄表及和解書各一份在卷可查等一
    切情狀，分別量處如主文所示之刑，並定其應執行刑及均諭知易科罰金之折算標
    準。
貳、不受理部分：
一、公訴意旨另以：被告甲○○於九十一年八月二十四日下午五時四十五分許，駕駛
    車牌號碼ＹＸ─六０八三號自用小客車，沿高雄市新興區○○○路由西向東方向
    行經該路與忠孝一路路口時，因酒後注意力無法集中而闖越該路口之紅燈，嗣有
    告訴人乙○○亦駕駛車牌號碼Ｄ八─七三四二號自用小客車沿忠孝一路由南向北
    方向行經該路口，致被告所駕駛之車輛車頭撞擊告訴人所駕駛之車輛左側前車門
    ，使告訴人受有左頸扭傷、左大腿挫傷等傷害，有右大腿淺裂傷等傷害，因認被
    告涉有刑法第二百八十四條第一項前段之過失傷害罪嫌。
二、按告訴乃論之罪，告訴人於第一審辯論終結前，得撤回其告訴；又告訴經撤回者
    ，法院應諭知不受理之判決，刑事訴訟法第二百三十八條第一項，及第三百零三
    條第三款定有明文。
三、本件被告涉犯過失傷害犯行部分，經檢察官提起公訴，認被告係犯刑法第二百八
    十四條第一項前段之過失傷害罪，依同法第二百八十七條前段之規定須告訴乃論
    。茲據告訴人於本院審理中撤回告訴，有撤回告訴狀一份在卷可稽，揆諸前開說
    明，爰不經言詞辯論，逕就此部分諭知不受理之判決。
據上論斷，應依刑事訴訟法第二百九十九條第一項前段、第三百零三條第三款、第三
百零七條，刑法第一百八十五條之三、第一百八十五條之四、第四十一條第一項、第
二項、第五十一條第五款，罰金罰鍰提高標準條例第二條，判決如主文。
本案經檢察官朱秋菊到庭執行職務。
中      華      民      國      九十一      年      十一    月  十一    日
                                      臺灣高雄地方法院交通法庭
審判長  法  官 黃三友
                                                  法  官 涂裕洪
                                                  法  官 王雅苑
右正本證明與原本無異。
如不服本判決，應於判決送達後十日內，向本院提出上訴狀。
                                                  書記官 黃琬婷
中      華      民      國      九十一      年      十一    月  十一    日
